# 煤矿停产兼并重组时的固定资产折旧应该放在哪里？

提问人：joe.young 时间：2014-04-22 14:47:43
生产用固定资产折旧放在长期待摊费用，还是直接进入费用？@chenyiwei 斑竹 请多指教

回答人：chenyiwei
不符合资产的定义和确认条件，应直接费用化处理，一般是计入管理费用。停产期间发生的其他不符合确认为资产的条件的支出比照该同一原则处理。

提问人：hcl1986 时间：2014-04-22 21:50:17
陈版，请教关于转固方面的问题，一家单位在筹建期，整套生产设备中的核心设备（价值约占整套设备的60%）目前正处于改造调试状态，其他设备据生产部门口头陈述早已到达预定可使用状态，只是由于核心设备未达到预定可使用状态，其他设备暂时无法发挥其应用的功能，该种情况下，其他设备应当单独转固，还是待核心设备改造调试至预定可使用状态时与核心设备一起转固？

回答人：chenyiwei
其他设备自身的技术状态不取决于该核心设备的状态，所以在达到预定可使用状态后应单独转固。